臺灣臺中地方法院刑事判決
111年度易字第951號
公  訴  人  臺灣臺中地方檢察署檢察官
被      告  陸益祥


                    （另案於法務部○○○○○○○○○○○執行中）
上列被告因竊盜案件，經檢察官提起公訴（111年度偵字第11750
號），本院判決如下：
    主    文
陸益祥犯踰越門窗侵入住宅竊盜罪，累犯，處有期徒刑壹年。未
扣案之犯罪所得新臺幣玖萬元、價值新臺幣肆仟柒佰元之五倍券
均沒收，於全部或一部不能沒收或不宜執行沒收時，追徵其價額
。
    犯罪事實
一、陸益祥於民國110年10月19日凌晨4時許，見洪木強位於臺中
    市○○區○○街00巷0號住所之氣窗未關，意圖為自己不法之所
    有，基於竊盜之犯意，以攀爬踰越氣窗之方式，侵入洪木強
    之上址住所內，徒手竊取洪木強所有之現金新臺幣（下同）
    9萬元及價值4700元之五倍券，得手後離去。洪木強察覺遭
    竊後報警處理，經警採集現場跡證，循線查悉上情。
二、案經洪木強訴由臺中市政府警察局豐原分局報告臺灣臺中地
    方檢察署檢察官偵查起訴。
    理    由
一、本判決所引用被告陸益祥以外之人於審判外之陳述，檢察官
    及被告於本院審理時均同意作為證據，迄辯論終結前未聲明
    異議，本院審酌上開證據資料作成時之情況，尚無違法不當
    及證明力明顯過低之瑕疵，認以之作為證據應屬適當，依刑
    事訴訟法第159條之5第1項規定，均有證據能力。另援引之
    非供述證據，無證據證明係公務員違背法定程序所取得，亦
    無顯有不可信之情況，檢察官及被告於本院審理時均同意該
    等證據之證據能力，俱與本案有關，經本院於審理期日提示
    予被告並告以要旨，為合法調查，應認均得作為證據。
二、上揭犯罪事實，業據被告於警詢及本院審理時坦承不諱，核
    與告訴人洪木強於警詢時之指述相符（見111偵11750卷第53
    -55頁），亦有臺中市政府警察局豐原分局刑案現場勘察報
    告、現場照片、採證照片及偵查報告附卷可稽（見111偵117
    50卷第63-119頁）；案發現場採得之指紋復經警送請內政部
    警政署刑事警察局鑑定，結果略以：現場採得之指紋與檔存
    被告之左拇指指紋相符等語，有該局110年11月25日刑紋字
    第1108021853號鑑定書在卷可參（見111偵11750卷第58-61
    頁），足認被告所為任意性自白與事實相符，洵堪採信。是
    本案事證業已明確，被告犯行堪以認定，應依法論科。
三、論罪科刑
　㈠核被告所為，係犯刑法第321條第1項第1款、第2款之踰越門
    窗侵入住宅竊盜罪。
　㈡被告前因15件竊盜、加重竊盜案件，經臺灣高等法院高雄分
    院以104年度抗字第132號裁定應執行有期徒刑7年確定，被
    告入監執行後，於109年1月17日縮短刑期假釋出監，於110
    年3月21日期滿假釋未經撤銷視為執行完畢（下稱前案）等
    情，為被告所自認（見本院卷第57頁），亦據檢察官提出臺
    灣屏東地方檢察署執行指揮書電子檔紀錄、執行案件資料表
    、被告提示簡表及上開刑事裁判為證（見本院卷第59-87頁
    ），足認被告於受徒刑之執行完畢後5年內，故意再犯本案
    有期徒刑以上之罪，為累犯。檢察官復於本院審理時指出：
    被告所犯前案與本案均係竊盜犯罪，犯罪罪質、目的、手段
    及侵害結果均高度類似，足見被告對刑罰之反應力薄弱，加
    重其刑並無情輕法重之情形，故請求依累犯之規定加重其刑
    等語（見本院卷第58頁），已為相當說明，本院審酌被告前
    案均係犯竊盜罪或加重竊盜罪，其中不乏以侵入住宅、踰越
    牆垣或門窗之方式遂行犯罪者，與本案犯行同屬侵害他人財
    產法益之犯罪類型，犯罪罪質、目的、手段及法益侵害結果
    容有高度相似之處，又被告因前案入監執行逾5年，已然接
    受較嚴格之矯正處遇，猶於前案執行完畢後10個月內，再為
    本案犯行，可見被告並未因前案刑罰之執行，確實體認其行
    為之違法性與危害性，法遵循意識及刑罰感應力均屬薄弱，
    若加重其刑，尚無使其所受刑罰超過其應負擔罪責之疑慮，
    參酌司法院大法官釋字第775號解釋意旨，依刑法第47條第1
    項規定，加重其刑。
四、爰以行為人之責任為基礎，審酌被告正值壯年，雖因疫情面
    臨失業窘境，但非毫無自我謀生能力，卻未記取先前因多次
    竊盜案件經刑之宣告與執行之警示，欠缺尊重他人財產權與
    社會秩序之觀念，不思以合法、正當途徑滿足個人經濟需求
    ，見告訴人住所之氣窗未關，即萌生歹意，以踰越門窗之方
    式侵入告訴人之住所竊取其財物，不僅使告訴人受有數萬元
    之財產損害，亦對告訴人之居住安寧造成負面影響，又被告
    犯後雖始終坦承犯行，惟其於警詢時稱：願將竊得且尚未花
    用之金錢返還告訴人云云（見111偵11750卷第49頁），嗣後
    卻未返還，反而花用殆盡（見本院卷第56頁），迄今全未賠
    償告訴人之損失，實值非議，兼衡被告自陳高職畢業、先前
    從事臺鐵外包工程、經濟狀況勉持、需扶養父母、健康狀況
    良好（見本院卷第57頁），及告訴人之意見（見本院卷第45
    -46頁）等一切情狀，量處如主文所示之刑。
五、按犯罪所得，屬於犯罪行為人者，沒收之；於全部或一部不
    能沒收或不宜執行沒收時，追徵其價額，刑法第38條之1第1
    項前段、第3項定有明文。查被告竊得之現金9萬元、價值47
    00元之五倍券，核屬其本案竊盜犯行之犯罪所得，未扣案，
    亦未發還告訴人，均應依刑法第38條之1第1項前段、第3項
    規定宣告沒收，於全部或一部不能沒收或不宜執行沒收時，
    追徵其價額。
據上論斷，應依刑事訴訟法第299條第1項前段，刑法第321條第1
項第1款、第2款、第47條第1項、第38條之1第1項前段、第3項，
刑法施行法第1條之1第1項，判決如主文。
本案經檢察官詹益昌提起公訴，檢察官林明誼到庭執行職務。
中　　華　　民　　國　　111 　年　　9 　　月　　13　　日
　　　　　　　　　刑事第十五庭  法　官　鄭咏欣
以上正本證明與原本無異。
如不服本判決應於收受送達後20日內向本院提出上訴書狀，並應
敘述具體理由；其未敘述上訴理由者，應於上訴期間屆滿後20日
內向本院補提理由書（均須按他造當事人之人數附繕本）「切勿
逕送上級法院」。
告訴人或被害人如不服判決，應備理由具狀向檢察官請求上訴，
上訴期間之計算，以檢察官收受判決正本之日起算。
　　　　                        書記官　施佑諭　　　　
中　　華　　民　　國　　111 　年　　9 　　月　　14　　日
附錄本案論罪科刑法條：
中華民國刑法第321條
犯前條第一項、第二項之罪而有下列情形之一者，處6月以上5年
以下有期徒刑，得併科50萬元以下罰金：
一、侵入住宅或有人居住之建築物、船艦或隱匿其內而犯之。
二、毀越門窗、牆垣或其他安全設備而犯之。
三、攜帶兇器而犯之。
四、結夥三人以上而犯之。
五、乘火災、水災或其他災害之際而犯之。
六、在車站、港埠、航空站或其他供水、陸、空公眾運輸之舟、
    車、航空機內而犯之。
前項之未遂犯罰之。